【裁判字號】    99,易,1103
【裁判日期】    991122
【裁判案由】    妨害自由等
【裁判全文】
臺灣彰化地方法院刑事判決              99年度易字第1103號
公  訴  人  臺灣彰化地方法院檢察署檢察官
被      告  林怡成
上列被告因妨害自由等案件，經檢察官提起公訴（99年度偵字第
6217號、7725號），本院依簡式審判程序判決如下：
    主  文
林怡成犯竊錄非公開身體隱私部位罪，處有期徒刑月，如易科
罰金，以新臺幣壹仟元折算壹日。又犯剝奪他人行動自由罪，處
有期徒刑月，如易科罰金，以新臺幣壹仟元折算壹日。又犯毀
損他人物品罪，處拘役拾日，如易科罰金，以新臺幣壹仟元折
算壹日。又犯強制罪，處拘役貳拾日，如易科罰金，以新臺幣壹
仟元折算壹日。又犯恐嚇危害安全罪，處有期徒刑月，如易科
罰金，以新臺幣壹仟元折算壹日。應執行有期徒刑陸月，拘役
拾日，如易科罰金，均以新臺幣壹仟元折算壹日。
    事  實
一、林怡成與劉曉君原為男女朋友，竟基於妨害秘密之犯意，於
    民國99年5 月20日晚上10時45分許，在其位於臺中縣沙鹿鎮
    ○○里○○路1 號住處3 樓房間，利用劉曉君酒醉昏睡之際
    ，未經劉曉君同意，無故以他人所有之數位相機竊錄劉曉君
    非公開之乳房、下體等身體隱私部位，並製成照片29張，存
    放在其所有之電腦硬碟中。復於同年月23日凌晨，在其上開
    住處，因故與劉曉君發生爭執，乃基於妨害自由之犯意，以
    徒手毆打並拿走劉曉君行動電話之方式，剝奪劉曉君之行動
    自由，時至翌日始讓劉曉君離去，而劉曉君因此受有右手肘
    挫傷及右上臂瘀傷等傷害。又於同年月28日上午7 時許，林
    怡成接獲劉曉君電話表示欲與其分手後，遂於同日下午1 時
    許，至劉曉君位在彰化縣彰化市○○路43之1 號住處，基於
    侵入他人住宅之犯意，先以徒手破壞該處1 樓鋁門門鎖後，
    無故侵入劉曉君上開住處。嗣劉曉君發現，再與劉曉君發生
    爭執，即基於妨害他人行使權利之犯意，強行取走劉曉君手
    上之行動電話2 支（均含SIM 卡）及放置在化妝臺上之皮包
    1 個，而妨害劉曉君行使上開行動電話及皮包之權利。末於
    同日晚上8 時30分許，在臺中市○○路與櫻花路附近「星巴
    克」咖啡店前，林怡成將上開行動電話及皮包歸還與劉曉君
    時，竟基於恐嚇危害他人名譽之犯意，將上開竊錄劉曉君身
    體隱私部位之電磁紀錄向劉曉君展示，並於同年6 月12日凌
    晨0 時7 分許，傳送簡訊內容為「等等我就把照片貼上去52
    96等著看吧！」與劉曉君，而以此等加害劉曉君名譽之事，
    使劉曉君心生恐懼，致生危害於安全。嗣劉曉君報警處理，
    並經彰化地方法院檢察署檢察官指揮彰化縣警察局彰化分局
    持本院核發之搜索票，於99年8 月6 日至林怡成上開住處執
    行搜索，當場扣得存有劉曉君上開身體隱私部位照片之電腦
    硬碟1 顆。
二、案經劉曉君訴由彰化縣警察局彰化分局報請臺灣彰化地方法
    院檢察署檢察官偵查起訴。
    理  由
一、被告林怡成所犯為死刑、無期徒刑、最輕本刑為3 年以上有
    期徒刑或高等法院管轄第一審案件以外之罪，並於本院行準
    備程序時就被訴事實為有罪之陳述，本院合議庭依刑事訴訟
    法第273 條之1 第1 項規定，裁定改由受命法官獨任行簡式
    審判程序，合先敘明。
二、上開犯罪事實，業據被告於警詢、偵訊及本院審理時均坦承
    不諱，核與證人即告訴人劉曉君於警詢、偵訊中之證述情節
    相符，並有財團法人彰化基督教醫院診斷證明書1 份、被告
    電腦資料夾翻拍照片3 張、現場照片4 張及簡訊翻拍照片1
    張在卷可佐，復有扣案之電腦硬碟1 個足資佐證，足認被告
    任意性自白與事實相符。本案事證明確，被告犯行堪以認定
    ，應予依法論科。
三、核被告所為，係犯刑法第315 條之1 第2 款之竊錄非公開身
    體隱私部位罪、同法第302 條第1 項之剝奪他人行動自由罪
    、同法第304 條之強制罪、同法第306 條之侵入住宅罪、同
    法第354 條之毀損他人物品罪及同法第305 條之恐嚇危害安
    全罪。按刑法第302 條第1 項之妨害自由罪，原以強暴、脅
    迫為構成要件，其因而致普通傷害，乃強暴、脅迫當然之結
    果，除另有傷害故意外，仍祇成立該條項之罪，無同法第27
    7 條第1 項之適用（最高法院30年上字第3701號判例要旨可
    參）；是被告於99年5 月23日所為上開傷害行為僅係剝奪劉
    曉君行動自由之方法之一，因而使劉曉君受有右手肘挫傷及
    右上臂瘀傷等傷害，亦屬剝奪行動自由行為之當然結果，不
    另成立刑法第277 條第1 項之傷害罪。至起訴檢察官就此部
    分犯罪事實，僅認被告涉有刑法第277 條第1 項之傷害罪，
    惟該部份與妨害自由間實屬一罪關係，且經公訴檢察官當庭
    擴張犯罪事實並更正起訴法條（見本院卷第16頁及其背面）
    ，本院自得併予審理。被告所犯之侵入住宅罪及毀損他人物
    品罪間，犯罪目的單一、行為部分合致，為想像競合犯，依
    刑法第55條之規定，應從一重之毀損他人物品罪處斷。公訴
    人認上開2 罪屬數罪併罰關係，容有誤會，附此敘明。被告
    所犯之竊錄非公開身體隱私部位、剝奪他人行動自由、強制
    、毀損他人物品及恐嚇危害安全5 罪間，犯意各別，行為互
    殊，應予分論併罰。爰審酌被告並無犯罪紀錄，有臺灣高等
    法院被告前案紀錄表1 份在卷可參，素行尚佳，惟其利用與
    告訴人交往期間，竊錄告訴人身體隱私部位，嗣後更因與告
    訴人感情生變，藉以恐嚇告訴人不得分手，造成告訴人心理
    產生極大恐懼，且又因細故而以暴行拘禁告訴人行動自由，
    甚於告訴人表明分手之際，未經告訴人許可侵入其住宅，並
    妨害告訴人行使其物品之權利，惡性非輕；衡其迄今仍未與
    告訴人達成和解，取得告訴人之諒解，暨其犯後坦承犯行，
    態度尚稱良好等一切情狀，分別量處如主文所示之刑及定其
    應執行刑，並均諭知易科罰金之折算標準，以示懲儆。公訴
    人雖就被告上開犯行具體求刑應執行刑有期徒刑2 年1 月，
    惟本院綜合上揭各情，認以量處如主文所示之刑為適當，公
    訴人求刑，核屬過重，附此敘明。另扣案之電腦硬碟1 個，
    其內存有告訴人上開遭竊錄之非公開身體隱私部位，屬竊錄
    內容之附著物，不問屬於犯人與否，應依刑法第315 條之3
    之規定宣告沒收；至供被告犯上開竊錄他人非公開身體隱私
    部分所用之數位相機1 台，非為被告所有，業據被告供述在
    卷（見本院卷第16頁），爰不另為沒收之諭知。
據上論斷，應依刑事訴訟法第273 條之1 第1 項、第299 條第1
項前段，刑法第315 條之1 第2 款、第302 條第1 項、第306 條
第1 項、第354 條、第304 條第1 項、第305 條、第55條、第41
條第1 項前段、第315 條之3 、第51條第5 款、第6 款，判決如
主文。
本案經檢察官朱健福到庭執行職務。
中    華    民    國    99    年    11    月    22    日
                  刑事第三庭    法  官    林怡君
以上正本證明與原本無異。
如不服本判決，應於收受判決後10日內向本院提出上訴書狀，並
應敘述具體理由；其未敘述上訴理由者，應於上訴期間屆滿後20
日內向本院補提理由書（均須按他造當事人之人數附繕本「切勿
逕送上級法院」）。
告訴人或被害人對於判決如有不服具備理由請求檢察官上訴者，
其上訴期間之計算係以檢察官收受判決正本之日期為準。
中    華    民    國    99    年    11    月    22    日
                                書記官    顧嘉文
附錄本案論罪科刑法條全文：
中華民國刑法第315條之1
（妨害秘密罪）
有下列行為之一者，處 3 年以下有期徒刑、拘役或 3 萬元以下
罰金：
一、無故利用工具或設備窺視、竊聽他人非公開之活動、言論、
    談話或身體隱私部位者。
二、無故以錄音、照相、錄影或電磁紀錄竊錄他人非公開之活動
    、言論、談話或身體隱私部位者。
中華民國刑法第302條
（剝奪他人行動自由罪）
私行拘禁或以其他非法方法，剝奪人之行動自由者，處 5 年以
下有期徒刑、拘役或 3 百元以下罰金。
因而致人於死者，處無期徒刑或 7 年以上有期徒刑，致重傷者
，處 3 年以上 10 年以下有期徒刑。
第 1 項之未遂犯罰之。
中華民國刑法第306條
（侵入住居罪）
無故侵入他人住宅、建築物或附連圍繞之土地或船艦者，處 1
年以下有期徒刑、拘役或 3 百元以下罰金。
無故隱匿其內，或受退去之要求而仍留滯者，亦同。
中華民國刑法第354條
（毀損器物罪）
毀棄、損壞前二條以外之他人之物或致令不堪用，足以生損害於
公眾或他人者，處 2 年以下有期徒刑、拘役或 5 百元以下罰金
。
中華民國刑法第304條
（強制罪）
以強暴、脅迫使人行無義務之事或妨害人行使權利者，處 3 年
以下有期徒刑、拘役或 3 百元以下罰金。
前項之未遂犯罰之。
中華民國刑法第305條
（恐嚇危害安全罪）
以加害生命、身體、自由、名譽、財產之事，恐嚇他人致生危害
於安全者，處 2 年以下有期徒刑、拘役或 3 百元以下罰金。
中華民國刑法第315條之3
（持有妨害秘密之物品）
前二條竊錄內容之附著物及物品，不問屬於犯人與否，沒收之。

司法院資訊處製作；財團法人民間司法改革基金會備份。
